---
title: "Spatial Neighborhood and Weighting"
author: "許sir"
output: html_document
---
### Data Description
> Popn_TWN為台灣人口分佈圖層，我們要先將台北市篩選出來

## [第一部份].Measuring the Neighborhood

### 1.設定所需的函式庫(libraries)以及載入資料
```{r message=FALSE, warning=FALSE}
rm(list=ls())

library(rgdal)
library(spdep)  

# Loading Shapefiles
setwd("D:/Rspatial/W10")
TWN <- readOGR(dsn = ".", layer = "Popn_TWN", encoding="big5")
```
### 2.設定Study Area (Taipei City) for this session
```{r message=FALSE, warning=FALSE}
Code<-TWN@data$Code
sel2<- Code < 42 & Code >=30 #30-42為台北市的範圍
TWN_North<- TWN[sel2,]
plot(TWN_North); head(TWN_North@data)
```

*Spatial Neighbors difine
- Spatial Adjacency: QUEEN vs. ROOK
- K-nearest Neighbors (KNN)
- Distance-based (fixed distance band)

### 3.Spatial Adjacency: QUEEN vs. ROOK

#### **3-1.將面圖層轉換為鄰近關係**
```{r message=FALSE, warning=FALSE}
#poly2nb: 將polygon轉換成nb的關係list 
TWN_nbq<-poly2nb(TWN_North) #預設為QUEEN = TRUE
TWN_nbq2<-poly2nb(TWN_North, queen=FALSE) #設定為Rooks
summary(TWN_nbq)
```
#### **3-2.Buiding Neighborhood Matrix**
```{r message=FALSE, warning=FALSE}
TWN_nbq_w.mat <-nb2mat(TWN_nbq, style="B")#nb2mat是將臨近關係轉成矩陣
#style =“B” is the basic binary coding
#style =“W” is row standardized (列標準化)
#style =“C” is globally standardized(全域標準化)
#計算Moran's I時用style =“W”會較好
TWN_nbq_w.mat
```
#### **[補充]支線劇情:Finding neighbors of a district**
```{r message=FALSE, warning=FALSE}
TWN.region.id <- attr(TWN_nbq, "region.id")
TWN.neighbors.index = TWN_nbq[[match("33", TWN.region.id)]]#找id=33那一列
TWN.neighbors = rownames(TWN_nbq_w.mat[TWN.neighbors.index,])#id=33在第五列，把第五列的id秀出來
TWN.neighbors
```
#### **3-2.Plot the Neighborhood Matrix**
```{r message=FALSE, warning=FALSE}
coords<-coordinates(TWN_North)#找各區域行政中心點
plot(TWN_North)
#coords是將中心點以座標點的方式呈現
plot(TWN_nbq, coords, add=T)#如果我們是鄰居就連線
```

### 4.Neighborhood Definition (Distance-based)
#### **4-1.K-nearest Neighbors (KNN)**
```{r message=FALSE, warning=FALSE}
IDs <-TWN_North@data$UNI_ID
TWN_kn1<-knn2nb(knearneigh(coords, k=1), row.names=IDs)
#coords, k=1 是以座標點找最近的鄰居
#knearneigh是函數
plot(TWN_North)
plot(TWN_kn1, coords, add=T)

TWN_PTS<-SpatialPointsDataFrame(coords, TWN_North@data)
sel<- TWN_PTS@data$Area > 30
plot(TWN_PTS[sel,], col="blue", add=TRUE)
```

#### **4-2.Distance-based (fixed distance band)**
```{r message=FALSE, warning=FALSE}
dist<-unlist(nbdists(TWN_kn1, coords))#產生一個距離矩陣
#nbdists 是測量到鄰居的距離為何
#unlist 是將距離轉換成list的格式
summary(dist)

TWN_ran1<-dnearneigh(coords, d1=0, d2=7000, row.names=IDs)
#dnearneigh 是用方圓半徑
#d1=0, d2=7000定義鄰居: 以中心點為圓心，半徑為7000m
plot(TWN_North)
plot(TWN_ran1, coords, add=T)
```

### 5.From Spatial Neighbors to ListW (W matrix)

#### **5-1.Row-standardized weights matrix(列標準化矩陣)** 
```{r message=FALSE, warning=FALSE}
TWN_nbq_w<- nb2listw(TWN_nbq, zero.policy=T) # default: style = "W"
#TWN_nbq<-poly2nb(TWN_North) #預設為QUEEN = TRUE
#如果給你全台範圍的圖層，則澎湖、綠島、龜山島這種離島會沒有鄰居，此時若不加上zero.policy=T ，就會算不出來，所以定義鄰居數為0的也列出來

TWN_nbq_w
```

#### **5-2.Binary matrix**
```{r message=FALSE, warning=FALSE}
TWN_nbq_wb2<-nb2listw(TWN_nbq, style="B", zero.policy=T) 
TWN_nbq_wb2
```
## [第二部份].Spatial Autocorrelation and Clustering(Global Analysis)

### 1.Moran’s I 

#### **1-1.Moran’s I Statistic**
```{r message=FALSE, warning=FALSE}
Popn<-TWN_North@data$Popn; Area<-TWN_North@data$Area
Density<-Popn/Area #Density是人口密度

TWN_North@data$Density<- Density
M<-moran.test(Density, listw=TWN_nbq_w, zero.policy=T)
#TWN_nbq_w<- nb2listw(TWN_nbq, zero.policy=T) # default: style = "W"
#計算Moran 時用style = "W"較佳
M
```

#### **1-2.Monte-Carlo simulation of Moran’s I**
```{r message=FALSE, warning=FALSE}
set.seed(123456)
bperm<-moran.mc(Density,listw=TWN_nbq_w,nsim=999)
#moran.mc 是隨機的Monte-Carlo
#nsim=999 模擬999次
hist(bperm$res, freq=TRUE, breaks=20, xlab="Simulated Moran's I")
abline(v=0.364, col="red")#moran計算的統計量約為0.364，因此在0.364左右劃一條線
```

#### **1-3.Moran Correlograms**
```{r message=FALSE, warning=FALSE}
#如果用distance去定義，那麼每次都要重新定義distance很麻煩，因此我們可以透過相關係數的概念，看到底要定多少distance才正確
cor2<-sp.correlogram(TWN_nbq, Density, order=2, method="I", style="W")
#Density 是我們要的variable
#order=2 第二鄰近
#method="I" 用Moran’s I的方法
#style="W" 列標準化矩陣
print(cor2); plot(cor2)
```

#### **1-4.Moran Scatter Plot**
```{r message=FALSE, warning=FALSE}
nci <- moran.plot (Density, TWN_nbq_w, labels=IDs , xlab="Popn Density", ylab="SL Popn Density")
```


### 2.Getis-Ord General G Statistic
```{r message=FALSE, warning=FALSE}
TWN_ran1_wb<-nb2listw(TWN_ran1, style="B", zero.policy=T)
#nb2listw 是函數，建立臨近矩陣，用style="B"的方式
G<-globalG.test(Density, listw=TWN_ran1_wb); G
```

## [第三部份].Spatial Autocorrelation and Clustering(Local Analysis)

### 1.Local Moran’s I (LISA)

#### **1-1.LISA statistic**
```{r message=FALSE, warning=FALSE}
LISA.Density <- localmoran(Density, TWN_nbq_w, zero.policy=T)
LISA.Density
#此時的p-value會有偽陽性的問題
class(LISA.Density)

LISA.Density2 <- as.data.frame(localmoran.exact(lm(Density ~1, TWN_North@data), nb=TWN_nbq, style="C"))
LISA.Density2
class(LISA.Density2)
printCoefmat(data.frame(LISA.Density))
```

#### **1-2.Adjustment for p-value(Bonferroni p-value adjustment)**
```{r message=FALSE, warning=FALSE}
TWN_North$p.adj <- p.adjust(LISA.Density[,5], method="bonferroni")

head(TWN_North@data, n=12)
```

#### **1-3.Mapping the Results of LISA**
```{r message=FALSE, warning=FALSE}
TWN_North$Density <- Density
TWN_North$z.li <- LISA.Density[,4]
TWN_North$pvalue <- LISA.Density[,5]
lm.palette <- colorRampPalette(c("white","orange", "red"), space = "rgb")
#colorRampPalette(c("white","orange", "red")是用漸層的方式呈現

spplot(TWN_North, zcol="Density", col.regions=lm.palette(20), main="Density")
spplot(TWN_North, zcol="z.li", col.regions=lm.palette(20), main="Local Moran")

head(TWN_North@data, n=12)
```

#### **[支線劇情] 另存圖層用ArcGIS畫圖**
```{r message=FALSE, warning=FALSE}
writeOGR(TWN_North, dsn=".", layer="Popn_LISA", driver="ESRI Shapefile")
```

#### **1-4.LISA map**
```{r message=FALSE, warning=FALSE}
chk<-Density-mean(Density)
zi<- LISA.Density[,4]
quadrant <- vector(mode="numeric",length=nrow(LISA.Density))
quadrant[chk>0 & zi>0] <- 1 # H-H
quadrant[chk<0 & zi>0] <- 2 # L-L
quadrant[chk>0 & zi<0] <- 3 # H-L
quadrant[chk<0 & zi<0] <- 4 # L-H
#chk>0 是平均大於0，因此[chk>0 & zi>0]就是平均大於0且Zi大於0，就是HH

signif <- 0.05
quadrant[LISA.Density[, 5]> signif] <- 5
colors <- c("red", "blue", "lightpink", "skyblue2", rgb(.95, .95, .95))
par(mar=c(0,0,1,0)) # sets margin parameters for plot space; 
# A numeric vector of length 4, which sets the margin sizes in the following order: bottom, left, top, and right. The default is c(5.1, 4.1, 4.1, 2.1).
plot(TWN_North, border="grey", col=colors[quadrant], main = "LISA Cluster Map, Population Density")
legend("bottomright",legend=c("High-High","Low-Low","High-Low","Low-High"), fill=colors,bty="n",cex=0.7,y.intersp=1,x.intersp=1)
```

### 2.Local Analysis of G-statistic

#### **2-1.Local G-statistic**
```{r message=FALSE, warning=FALSE}
TWN_nbq#原始的矩陣
TWN_nbq_in<-include.self(TWN_nbq)#把對角線的值補上
summary(TWN_nbq_in)

TWN_nbq_in_w<- nb2listw(TWN_nbq_in, zero.policy=T)
LG<-localG(Density, TWN_nbq_in_w)#要包括自己，所以要寫TWN_nbq_in_w
LG
class(LG)

LG1<-0
for (i in 1:12){LG1[i]<-LG[i]}
TWN_North$LG<-LG1#會自動轉換為z分數
lm.palette <- colorRampPalette(c("white","orange", "red"), space = "rgb")
spplot(TWN_North, zcol="LG", col.regions=lm.palette(20), main="Local G")
```

